【裁判字號】    99,基簡,1203
【裁判日期】    990902
【裁判案由】    賭博
【裁判全文】
臺灣基隆地方法院刑事判決            99年度基簡字第1203號
聲  請  人  臺灣基隆地方法院檢察署檢察官
被      告  乙○○
上列被告因賭博案件，經檢察官聲請以簡易判決處刑（99年度撤
緩偵字第27號），本院判決如下：
    主  文
乙○○意圖營利聚眾賭博，處有期徒刑參月，如易科罰金，以新
臺幣壹仟元折算壹日。扣案之賭具四色牌參拾參副、抽頭金新臺
幣貳仟元、監視器壹台、銀幕壹台均沒收。
    事實及理由
一、本件犯罪事實、證據，均引用如附件檢察官聲請簡易判決處
    刑書之記載。並補充被告乙○○除基於意圖營利，供給賭博
    場所、聚眾賭博之犯意外，並基於在公眾得出入之場所賭博
    之犯意，聚合賭客林振德等人在其住處賭博並亦參與賭博。
二、論罪科刑：
（一）核被告所為，係犯刑法第266 條第1 項前段之普通賭博罪
      、第268 條之意圖營利供給賭博場所罪及同條後段之意圖
      營利聚眾賭博罪。檢察官雖未就被告所犯刑法第266 條第
      1 項前段在公眾得出入之場所賭博財物罪予以聲請簡易判
      決處刑，然被告此部分所犯與檢察官聲請簡易判決處刑部
      分有想像競合犯之裁判上一罪關係，而為檢察官聲請簡易
      判決處刑效力所及，本院依法自得併予審理。被告以一行
      為而犯上開各罪，為想像競合犯，應依刑法第55條規定，
      從一情節較重之意圖營利聚眾賭博罪處斷。本院審酌被告
      提供公眾得出入之賭博場所，聚集不特定賭客賭博財物，
      自身亦參與賭博，助長投機風氣，危害社會秩序，惟其於
      警詢及偵查中坦承犯行且被告提供上址聚眾賭博之時間尚
      淺，其犯罪所生危害非重，犯後態度尚屬良好等一切情狀
      ，量處如主文所示之刑，並諭知易科罰金之折算標準。
（二）扣案四色牌33副（聲請人誤繕為29副，應予更正）、監視
      器1 台、銀幕1 台，為被告所有供犯罪所用之物；扣案之
      抽頭金新臺幣2000元，則屬被告所有因犯罪所得之物，爰
      分依刑法第38條第1 項第2 款、第3 款規定，併予宣告沒
      收。
三、依刑事訴訟法第449 條第1 項前段、第3 項、第450 條第1
    項、第454 條第2 項，刑法第266 條第1 項前段、第268 條
    、第55條、第41條第1 項前段、第38條第1 項第2 款、第3
    款，刑法施行法第1 條之1 ，逕以簡易判決處刑如主文。
四、如不服本判決，得於判決書送達之翌日起10日內，以書狀敘
    述理由，向本庭提出上訴。
中    華    民    國    99    年    9    月    2      日
                  基隆簡易庭法  官  黃梅淑
以上正本證明與原本無異。
如不服本判決，應於判決送達後10日內，向本院提出上訴書狀，
敘述上訴理由，上訴於本院合議庭，並按他造當事人之人數附具
繕本。
中    華    民    國    99    年    9    月    2      日
                            書記官  丁妍君
附錄論罪法條
刑法第266條第1項前段
在公共場所或公眾得出入之場所賭博財物者，處1 千元以下罰金
。
刑法第268條
意圖營利，供給賭博場所或聚眾賭博者，處3 年以下有期徒刑，
得併科3 千元以下罰金。
附件：
臺灣基隆地方法院檢察署檢察官聲請簡易判決處刑書
                                    99年度撤緩偵字第27號
    被      告  乙○○  女  46歲（民國○○年○月○○日生）
                        住基隆市○○區○○街329號
                        居臺北縣瑞芳鎮○○路140號4樓
                        國民身分證統一編號：Ｚ000000000號
上列被告因賭博案件，業經偵查終結，認宜聲請以簡易判決處刑
，茲將犯罪事實及證據並所犯法條分敘如下：
        犯罪事實
一、乙○○意圖營利，於民國99年1月3日起提供四色牌為賭具，
    租用臺北縣瑞芳鎮○○路140號4樓處所作為賭博場所，聚集
    不特定人賭博財物，其賭法為6人對賭，贏家發19支牌，其
    餘發18支牌，各依牌好壞選擇是否要玩，蓋牌不玩者付新台
    幣（下同）100元，賭玩者每次輸贏400元，中花加100元，
    每副牌玩3次並給予乙○○抽頭金100元。嗣經警據報於1月
    5日20時許，至上址查訪並經在場人同意搜索，當場查獲有
    賭客林振德、謝林碧雲、簡梁娥、王姳云、許皪云、胡國彥
    、翁福全、李裕滄、嚴秀蓮、劉貴魚及蘇麗英等11人分坐2
    桌正以四色牌賭博財物，並扣得抽頭金2000元、賭具四色牌
    29副、監視器、螢幕各1台、賭資10900元（11名賭客賭博罪
    及賭資部分另由警依社會秩序維護法處理），始知上情。
二、案經臺北縣政府警察局瑞芳分局報告偵辦。
        證據並所犯法條
一、上揭犯罪事實，業據被告乙○○於警詢、偵訊時供承不諱，
    並有有照片10張、扣案之賭具、監視器、螢幕及抽頭金等在
    卷足憑，被告罪嫌堪以認定。
二、核被告乙○○所為，係犯刑法第268條前段意圖營利提供賭
    博場所及後段意圖營利聚眾賭博罪嫌。又其以一行為觸犯上
    開二罪名，為想像競合犯，請從一重之意圖營利聚眾賭博罪
    處斷。再扣案之上開財物，為被告供人簽賭六合彩所用之物
    ，屬被告所有，業據被告供承在卷，請依刑法第38條第第1
    項第2款、第3款之規定宣告沒收。
三、依刑事訴訟法第451條第1項聲請逕以簡易判決處刑。
    此  致
臺灣基隆地方法院基隆簡易庭
中    華    民    國    99    年    7     月    28    日
                              檢察官  甲  ○  ○
本件正本證明與原本無異
中    華    民    國    99    年    8     月    4     日
                              書記官  洪  欣  悅
附錄所犯法條：
刑法第268條
意圖營利，供給賭博場所或聚眾賭博者，處 3 年以下有期徒刑
，得併科 3 千元以下罰金。
附記事項：本件係依刑事訴訟法簡易程式辦理，法院簡易庭得不
傳喚被告、輔佐人、告訴人、告發人等出庭即以簡易判決處刑；
被告、被害人、告訴人等對告訴乃論案件如已達成民事和解而要
撤回告訴或對非告訴乃論案件認有受傳喚到庭陳述意見之必要時
，請即另以書狀向簡易法庭陳述或請求傳訊。

司法院資訊處製作；財團法人民間司法改革基金會備份。
